# 请教陈版，确认股份支付后修正入股价格

提问人：liangzhenghong 时间：2021-06-02 13:35:42
求助陈版主，公司确认股份支付后修正入股价格如何确认股份支付金额
背景：
拟上市公司A， 2019 年经股东会决议，同意新增两个股东，一个是B有限合伙（员工持股平台），入股价格是 8 元/股，另一个是C公司（外部投资机构），入股价格是 10 元/股， 2019 年按照入股价格差 2 元/股确认了股份支付，并办妥了工商登记，但是截至 2019 年末，B有限合伙并未实缴到位。 2020 年，公司又做了 一个股东会决议，同意修正B有限合伙的入股价格，修正为 5 元/股。
问题：
2020 年修正后的入股价格（ 5 元/股）与原入股价格（ 8 元/股）还需要确认股份支付，这个金额是确认在 2020 年度还是 2019 年度

回答人：chenyiwei
因为修正入股价格的股东会决议是在 2020 年作出的，即在 2020 年内进行了股份支付条款和条件的修改，因此额外的股份支付费用应计入 2020 年度的损益（假设在 2019 年度也已经一次性确认了 2 元/股的股份支付费用）。